【裁判字號】    98,上訴,3861
【裁判日期】    990107
【裁判案由】    毒品危害防制條例等
【裁判全文】
臺灣高等法院刑事判決                98年度上訴字第3861號
上  訴  人
即  被  告  甲○○
                      (
選任辯護人  翁方彬律師
上  訴  人
即  被  告  乙○○
選任辯護人  郭承昌律師
上列上訴人因毒品危害防制條例等案件，不服臺灣桃園地方法院
98年度訴字第263號，中華民國98年7月22日第一審判決（起訴案
號：臺灣桃園地方法院檢察署97年度偵字第23401號），提起上
訴，本院判決如下：
    主  文
原判決關於甲○○、乙○○共同運輸第三級毒品罪部分撤銷。
甲○○、乙○○共同運輸第三級毒品，甲○○處有期徒刑伍年肆
月，乙○○處有期徒刑壹年拾月，扣案第三級毒品愷他命陸拾壹
包（含包裝重101.751公斤）、塑膠桶參個、門號0000000000（
NOKIA牌）、0000000000（GPLUS牌）、0000000000（NOKIA牌）
（以上為台灣地區門號）、00000000000 00000號（NOKIA牌，大
陸地區門號）行動電話肆支（均含SIM卡），均沒收。
    事  實
一、甲○○（綽號「公子」、「太子」）、羅得利均明知愷他命
    （Ketamine，俗稱K他命）為毒品危害防制條例第2條第2項
    第3款所規定之第三級毒品，且係行政院依懲治走私條例第2
    條第4項授權公告之「管制物品項目及其數額」所列甲項第4
    款之管制進出口物品，未經許可，不得運輸，亦不得自大陸
    地區私運進口。甲○○在大陸地區先結識真實姓名年籍均不
    詳、綽號「陳董」之台灣地區居民成年男子，於民國97年7
    、8月間，明知「陳董」計劃將自大陸地區運送毒品一批至
    臺灣地區，猶應允「陳董」負責在台灣地區之毒品運送事宜
    並找人代收運送至指定地點。甲○○返回台灣地區後，經由
    友人「小胖」之介紹，知悉乙○○積欠他人賭債無力清償，
    即以代乙○○清償賭債為條件，邀集乙○○於毒品運送入境
    後至指定地點向貨運行接收送貨，乙○○因需款孔急，亦同
    意參與犯案。甲○○、乙○○乃與「陳董」基於共同運輸第
    三級毒品愷他命及自大陸地區私運管制物品之犯意聯絡，由
    「陳董」提供門號0000000000、0000000000、0000000000（
    以上為台灣地區門號）、0000000000000000號（大陸地區門
    號）等行動電話4支予甲○○為聯絡之用。甲○○先於97年9
    月間某日，在臺北縣板橋市○○路郵局附近，將門號000000
    0000號行動電話交予乙○○，作為聯絡之用。安排妥當後，
    「陳董」乃於97年10月間某日，在大陸地區將愷他命61包（
    含包裝重約101.753公斤）分別藏置塑膠桶3個內，再指示甲
    ○○自稱係「曾世傑」，於97年10月22日某時許，以運送化
    工原料為由委託不知情之建榮國際海空運公司（下稱建榮公
    司）負責人張迺盛進口上揭內藏愷他命61包之3個塑膠桶，
    並於97年10月25日以傳真方式告知張迺盛該批貨物之收件人
    、收件地址及聯絡電話為「曾世傑，桃園縣蘆竹鄉○○路○
    段3 號，0000000000」。張迺盛再於97年10月27日以電話聯
    絡勝越興業有限公司（下稱勝越興業公司）負責人黃良龍以
    大陸倉庫有三桶化工原料為由委託其辦理大陸出口及台灣進
    口事宜，並告知台灣地區之收件人、收件地址及聯絡電話為
    「曾世傑，桃園縣蘆竹鄉○○路○段3號，0000000000」。黃
    良龍並透過宏邦企業有限公司向財政部基隆關稅局進行報關
    手續（報運進口報單號碼AA/97/4960/0398號，貨櫃號碼
    GSTU0000000號），而將上開內藏愷他命61包之3個塑膠桶自
    大陸地區經由香港，以貨櫃船運方式，於97年10月31日下午
    6時運抵臺灣地區之基隆港。黃良龍再以電話通知張迺盛稱
    貨品已抵達並已放行，張迺盛再通知甲○○（自稱是曾世傑
    ）。甲○○於確認可以領貨以後，即指示乙○○於97年11月
    2日下午3時許，在桃園縣南崁交流道附近某處，將門號0000
    000000號行動電話及車牌號碼IU-2428號自用小客車（未扣
    案）交予乙○○，指示乙○○自稱是「曾世傑」以該000000
    0000號行動電話與貨運行連絡取貨事宜，甲○○並允諾事成
    之後，將代乙○○清償積欠「小胖」之15萬元賭資債務作為
    報酬。甲○○經與「陳董」、張迺盛聯絡確認可以領貨之時
    間後，即於97年11月3日下午3時41分許，以門號0000000000
    000000號行動電話撥打0000000000號行動電話予乙○○指示
    其至桃園縣蘆竹鄉○○路○段3號取貨，並要以「曾世傑」名
    義簽收領貨。惟警方已先查知甲○○以此種方式自大陸地區
    進口毒品，故於97年11月3日14時許在台北市內湖區之連昌
    交通股份有限公司（下稱連昌公司）內先查得上述3桶塑膠
    桶之毒品愷他命，再由警員跟隨連昌公司送貨人員，於同日
    下午6時45分許，將上開毒品運抵收貨地點：桃園縣蘆竹鄉
    ○○路○段3號，乙○○亦駕駛上開小客車抵達，並自稱係「
    曾世傑」且在連昌公司貨運人員所出示「派出單回執收據」
    之客戶簽收欄上偽簽「曾世傑」之署名欲領取貨物，並交貨
    運人員而行使之（甲○○、乙○○此部分所犯共同行使偽造
    私文書部分，業據原審判決確定），而為警當場逮捕。並當
    場扣得內藏第三級毒品愷他命61包（鑑驗前含包裝重約101.
    753公斤，鑑驗耗用1.97公克，鑑驗後含包裝101.751公斤）
    之塑膠桶3個，及在乙○○身上查得上開門號0000000000號
    （NOKIA牌）、門號0000000000號（GPLUS牌）行動電話各1
    支。乙○○於被警查獲後，即坦認係受綽號「公子」男子指
    示而領取毒品，並向警方指認係甲○○無誤，且配合警方以
    0000000000號行動電話聯絡甲○○，在電話中向甲○○佯稱
    已接到毒品，再經與甲○○數次聯絡後，於同日晚上11時20
    分許，由乙○○帶同警方，在桃園市○○路與南平路口查獲
    甲○○，並在甲○○扣得上開門號0000000000號、00000000
    00000000號（均為NOKIA牌）行動電話各1支。乙○○於偵查
    、原審及本院審理時均自白有本件運輸第三級毒品愷他命犯
    行。
二、案經基隆市警察局報請臺灣桃園地方法院檢察署偵查起訴。
    理  由
一、訊據被告甲○○對於上開犯行坦承不諱，被告乙○○亦坦承
    為運輸毒品聯絡之用有收受甲○○所交付之行動電話2支，
    並依其指示於97年11月3日下午6時45分至桃園縣蘆竹鄉○○
    路○段3號以曾世傑收受扣案第三級毒品愷他命等犯行不諱，
    核與證人張迺盛、黃良龍於偵查及原審、證人即警員蕭瑞豪
    於本院審理時所證情節相符，復有被告乙○○冒以「曾世傑
    」所簽收之連昌公司派出單回執收據（偵卷第31頁）、記載
    收件人及收件地址、聯絡電話之傳真1紙、勝超公司應收帳
    款明細表、報單號碼AA/97/4960/0398號進口報單、勝超公
    司客戶明細表、勝超公司到貨通知單等件在卷可稽。並有在
    被告甲○○、乙○○身上所查得之上開行電話共4支扣案可
    為佐證。及扣案之毒品61包，經送內政部警政署刑事警察局
    鑑定結果：(一)、送驗證物：第三級毒品愷他命共計61包，經
    拆封檢視共為4種外觀型態，共計61包，分別予以編號A1至
    A4、B1至B11、C1至C10、D1至D36。(二)、編號A1至A4：經檢
    視均為淡黃色粉末，外觀型態均相似，隨機抽取編號A1鑑定
    。１.驗前總毛重8107.00公克【包裝塑膠袋總重約50.36公
    克】。2.編號A1：淨重2009. 59公克，取0.51公克鑑定用
    罄，餘2009.08公克。檢出三級毒品愷他命成分。純度
    約99％。3.依據抽測純度值，推估編號A1至A4均含愷他命之
    驗前總純質淨重約7976.07公克。(三)、編號B1至B11:經檢視
    均為白色晶體，外觀型態均相似，隨機抽取編號B6鑑定。1.
    驗前總毛重11001.00公克【包裝塑膠袋總重約118.80公克】
    。2.編號B6：淨重982.58公克，取0.44公克鑑定用罄，餘
     982.14公克。檢出三級毒品愷他命成分。純度約99％
    。3.依據抽測純度值，推估編號B1至B11均含愷他命之驗前
    總純質淨重約10773.37公克。(四)、編號C1至C10：經檢視均
    為淡黃白色晶體，外觀型態均相似，隨機抽取編號C10鑑定
    。1.驗前總毛重10019.00公克【包裝塑膠袋總重約95.20公
    克】。2.編號C10：淨重997.73公克，取0.57公克鑑定用
    罄，餘997.16公克。檢出三級毒品愷他命。純度約99％
    。3.依據抽測純度值，推估編號C1至C10均含愷他命之驗前
    總純質淨重約9824.56公克。(五)、編號D1至D36：經檢視均為
    白色粉末，外觀型態均相似，隨機抽取編號D2鑑定。1.驗前
    總毛重72626.00公克【包裝塑膠袋總重約415.51公克】。2.
    編號D2：淨重2010.41公克，取0.45公克鑑定用罄，餘
    2009.96公克。檢出三級毒品愷他命成分。純度約98％
    。3.依據抽測純度值，推估編號D1至D36均含愷他命之驗前
    總純質淨重約70766.28公克。有該局97年11月19日刑鑑字第
    0970171630號鑑定書在卷可稽（偵卷第199頁）。被告二人
    上開任意性之自白應為事實，可以採信。被告二人有上開運
    輸第三級毒品愷他命之犯行，應堪認定。
二、本件扣案之第三級毒品愷他命係在大陸地區包裝完成，以化
    工原料名義自大陸地區進口進入基隆港倉庫等事實，業據證
    人張迺盛、黃良龍證述明確，並有進口報單等文件在卷可為
    佐證。被告甲○○於本院審理時亦供承係在大陸地區先認識
    來自台灣之「陳董」男子，明知「陳董」欲自大陸地區進口
    運送毒品一批至台灣地區，而仍在台灣地區協助「陳董」負
    責聯絡（見本院卷第78頁背面98年10月30日準備程序筆錄、
    第100頁背面98年11月27日準備程序筆錄），故被告甲○○
    與「陳董」男子就違法自大陸地區走私管制物品進入台灣地
    區部分犯行，自有犯意聯絡、行為分擔。至被告甲○○雖否
    認其係經由「小胖」男子認識被告乙○○並找乙○○以「曾
    世傑」名義出面領取毒品，辯稱乙○○也是「陳董」找的，
    是「陳董」指示伊與乙○○聯絡的云云。惟此為被告乙○○
    所否認，其於警詢、偵查、原審及本院審理時均一致供稱：
    伊不知道「陳董」之人，是被告甲○○以會替伊償還賭債為
    由，故答應甲○○出面領取毒品並運送至指定地點，身上被
    查到之2支手機都是甲○○交給伊的，作為聯絡之用等語，
    並對與甲○○如何認識、見面及交付手機等細節過程均供述
    綦詳，且無任何矛盾瑕疵可指，自有相當可信度；再參以被
    告乙○○自查獲時起即供認自己犯行不諱，且配合警方查獲
    共犯甲○○，被告乙○○實無獨就自己是受「陳董」或甲○
    ○指揮一節故意加以否認隱匿之必要。又依被告甲○○所供
    ，因在大陸地區做生意，故結識在大陸地區之台灣人「陳董
    」，本案係「陳董」主導，其係受「陳董」指示負責在台灣
    地區協助扣案毒品進口及運送事宜；經對照卷附之被告甲○
    ○入出境查詢資料（偵卷第209頁），其於97年下年半間確
    實入出境頻繁，又持用大陸地區門號0000000000000000號之
    行動電話，顯然被告甲○○係直接與大陸地區共犯聯繫，而
    本案主犯「陳董」既在大陸地區找來被告甲○○參與共犯，
    「陳董」自己負責大陸地區部分，台灣地區即由被告甲○○
    負責處理聯絡，應為合理推認，則大陸地區主犯「陳董」焉
    有可能猶自行在台灣地區找來共犯乙○○出面領貨，綜上說
    明，被告甲○○所辯：共犯乙○○是「陳董」找的，是「陳
    董」指示伊與乙○○聯絡的云云，顯係避重就輕之詞，並非
    事實，不足憑採。被告乙○○雖係甲○○找來而共同參與犯
    案，惟依被告乙○○歷次所述，其於97年9月間即先收受甲
    ○○所交付之門號0000000000號手機，專供二人聯絡所用，
    且於多次與甲○○連絡之過程中，被告乙○○已明知自己負
    責之部分係出面向貨運行領取自大陸地區進口之毒品，再運
    送至甲○○所指定之地點，被告乙○○當已查知甲○○及其
    他共犯等係將毒品自大陸地區進口方式運送台灣地區，縱然
    其係非受共犯「陳董」之直接指示行事，惟此乃共犯間內部
    之行為分擔，當不僅以自己所參與者為限有犯意聯絡而已，
    故雖然被告乙○○於97年11月3日下午6時45分至桃園縣蘆竹
    鄉○○路○段3號地點，僅以「曾世傑」名義簽收領貨收據
    ，尚未實際自送貨人員受領扣案之第三級毒品愷他命3桶，
    惟被告乙○○應對全體共犯之行為負責，故之前已完成之毒
    品運輸及不法自大陸地區私運物品進入臺灣地區等犯罪行為
    ，被告乙○○均應與被告甲○○、「陳董」負共犯罪責，故
    被告乙○○就本案非法自大陸地區走私管制物品進入台灣地
    區部分犯行部分，亦有犯意聯絡，為共同正犯。
三、綜上所述，被告甲○○、乙○○二人犯行均堪認定，應依法
    論科。
四、論罪理由：
  (一)法律修正之比較
    按愷他命係毒品危害防制條例第2條第2項第3款規定第三級
    毒品。又被告行為後，毒品危害防制條例於98年5月20日經
    總統華總一義字第09800125141號令修正公布第4、11、11-1
    、17、20、25條條文；並自公布後6個月施行（參98年6月8
    日法務部法檢字第0980802279號函依同條例第36條規定，修
    正條文自公布後6個月施行）。再按行為後法律有變更者，
    適用行為時之法律，但行為後之法律有利於行為人者，適用
    最有利於行為人之法律，刑法第2條第1項定有明文。毒品危
    害防制條例第4條第3項關於運輸第三級毒品罪，於本次修正
    時將原法定刑：「處五年以上有期徒刑，得併科新臺幣五百
    萬元以下罰金。」提高為：「處五年以上有期徒刑，得併科
    新臺幣七百萬元以下罰金。」比較新舊法之結果，因舊法之
    法定刑較輕，適用修正前毒品危害防制條例第4條第3項規定
    對被告較為有利。惟毒品危害防制條例第17條原規定：「犯
    第四條第一項至第四項、第五條第一項至第四項前段、
    第六條第一項至第四項、第七條第一項至第四項、第八條第
    一項至第四項、第十條或第十一條第一項、第二項之罪，供
    出毒品來源，因而破獲者，得減輕其刑。」修正為：「犯第
    四條至第八條、第十條或第十一條之罪，供出毒品來源，因
    而查獲其他正犯或共犯者，減輕或免除其刑（第一項）。犯
    第4條至第8條之罪於偵查及審判中均自白者，減輕其刑（第
    二項）。」查被告乙○○於為警查獲時即供出共犯甲○○，
    並帶同警方將之查獲，已如前述，故不論依修正前毒品危害
    防制條例第17條、修正後毒品危害防制條例第17第1項規定
    ，得減輕其刑；惟被告乙○○於偵查中檢察官訊問時、法院
    審理時均自白所犯之本案運輸第三級毒品犯行，有依修正後
    毒品危害防制條例第17條第2項減輕其刑規定之適用，故綜
    合比較結果，被告乙○○部分應整體適用修正後毒品危害防
    制條例規定較為有利。至被告甲○○部分因均不符合修正前
    、修正後毒品危害防制條例第17條減輕其刑之規定，仍以修
    正前毒品危害防制條例第4條第3項規定較為有利，故被告甲
    ○○應適用修正前毒品危害防制條例之規定。
  (二)法律之適用
    按愷他命屬毒品危害防制條例第2 條第2 項第3 款所定之
    第三級毒品，亦為行政院依懲治走私條例依法授權公告「
    管制物品項目及其數額」甲項第4款之管制進出口物品；且
    按懲治走私條例第12條另特別規定：「自大陸地區私運物
    品進入臺灣地區，或自臺灣地區私運物品前往大陸地區者，
    以私運物品進口、出口論，適用本條例規定處斷」。核被告
    甲○○所為係犯修正前毒品危害防制條例第4條第3項之運輸
    第三級毒品罪、懲治走私條例第12條、第2條第1項之自大陸
    地區私運管制物品進口罪。被告乙○○所為係犯修正後毒品
    危害防制條例第4條第3項運輸第三級毒品罪、懲治走私條例
    第12條、第2條第1項之自大陸地區私運管制物品進口罪。又
    起訴書誤載被告二人係犯懲治走私條例第2條第1項之私運管
    制物品進口罪，惟原審時已經公訴檢察官當庭更正該部分起
    訴罪名為同條例第12條（原審卷第49頁）。被告甲○○、乙
    ○○二人間與姓名、年籍不詳綽號「陳董」之成年男子間，
    有犯意聯絡、行為分擔，均為共同正犯。又被告二人共同利
    用不知情之物流、報關、海運、貨運公司自大陸地區私運扣
    案毒品愷他命入境臺灣，係屬間接正犯。被告二人以一個私
    運行為，同時觸犯自大陸地區私運管制物品進口罪及運輸第
    三級毒品罪，為想像競合犯，應從一重之運輸第三級毒品罪
    處斷。又被告乙○○最初為警查獲時有供出共犯甲○○，並
    帶同警方將之查獲，且於其後偵查中檢察官訊問時、原審及
    本院審理時均自白所犯之本案運輸第三級毒品犯行（偵卷第
    114頁、123頁、原審第185頁正面、186頁正面、本院卷第
    100頁背面），應依修正後毒品危害防制條例第17條第1項、
    第2項規定減輕其刑，並遞減之。至被告甲○○之辯護人亦
    為其辯護稱：被告甲○○於偵查中亦有自白，依據為97年11
    月4日警詢第4頁倒數第8行以下云云（本院卷第100頁背面）
    ，惟查：卷附被告甲○○97年11月4日警詢第4頁倒數第8行
    以下之內容為：「（據上述男子乙○○供述，他共幫你
    運送過二次這樣物品，你作何解釋？）這次我真的確實回答
    ，確有委託他載運兩次的物品，而且都叫他到同一個地方等
    貨車司機，上述的問題我沒有回答正確是因為我害怕，的確
    是我打電話叫乙○○去桃園縣蘆竹鄉○○路○段3號前接貨
    的，這是因為我在台灣經商倒閉，到大陸去後朋友叫我打電
    話就可以賺五萬元，我就想說加減賺，才做了這種事。」（
    偵卷第11頁背面），並非坦認有運輸第三級毒品犯行；再檢
    視被告甲○○於97年11月4日警詢筆錄之全部內容，其雖承
    稱有指示被告乙○○至上開地點接貨，惟其均否認知情本案
    運送進口之物品係第三級毒品愷他命；且其後於偵查中97年
    11月4日檢察官訊問、原審羈押訊問時，被告甲○○均辯稱
    不知道乙○○要載的東西是毒品愷他命云云（偵卷第117 頁
    、聲羈428號卷第7頁背面），於97年11月5日原審羈押訊問
    、97年11月25日檢察官訊問時，被告甲○○仍辯稱：不知道
    乙○○要載的東西是毒品，以為是載酒云云（聲羈837號卷
    第21頁、偵卷第180頁），故被告甲○○於偵查中警詢、檢
    察官訊問、原審法院羈押訊問時，雖有承稱有指示被告乙○
    ○至上開地點向貨運行人員領貨，惟其均否認知悉本案進口
    物品係第三級毒品愷他命，尚難認為被告甲○○於偵查中有
    自白所犯之本案運輸第三級毒品罪，故無修正後毒品危害防
    制條例第17條第2項減輕其刑規定之適用，併說明之。
四、撤銷改判及科刑理由
    原審以被告甲○○、乙○○二人犯罪事證明確，據以論罪科
    刑，固非無見。惟查：(1)、被告乙○○應適用修正後毒品危
    害防制條例之規定，原審未及比較適用，即有未合。(2)、扣
    案在被告甲○○身上所查得之門號0000000000號行動電話，
    係共犯「陳董」所交付以供聯絡運毒所用之物，業據被告甲
    ○○陳明無誤（偵卷第11頁正面97年11月4日警詢筆錄、本
    院卷第77頁正面98年10月30日準備程序筆錄），原審漏未諭
    知沒收，及扣案第三級毒品愷他命經鑑驗結果，驗餘毛重之
    正確重量應為101.751公斤，原審疏未詳察，逕依警方最初
    稱重認定毒品數量「101.528」公斤，並據此於主文中宣告
    沒收，均有未合。被告甲○○、乙○○上訴請求從輕量刑，
    被告甲○○部分並無理由，惟被告乙○○適用修正後毒品危
    害防制條例第17條規定減輕其刑，即有理由，且原判決亦有
    上開可議，自應由本院將原判決關於被告二人運輸第三級毒
    品部分撤銷改判。爰審酌被告二人並無前科、明知毒品對人
    體之危害至深，猶為一己私利而犯本案運輸第三級毒品罪，
    且輸入毒品愷他命驗前純質淨重合計高達一百公斤以上，如
    流入市面，勢將加速毒品氾濫，對社會安寧及國人健康可能
    產生危害甚鉅，本應重懲，幸因於入境時即遭查扣，尚未對
    我國社會之安寧秩序及國人健康產生危害，並衡量被告二人
    所擔任角色情節之輕重，及被告二人於犯後審理已坦認犯行
    ，尚有悔意，併審酌其犯罪之動機、目的、手段、犯後態度
    等一切情狀，分別量處如主文第二項所示之刑。扣案之第三
    級毒品愷他命61包，依上開鑑驗報告所記載，鑑驗後之正確
    重量為含包裝重101.751公斤（鑑驗前含包裝重共約101.753
    公斤，鑑驗共耗用1.97公克，鑑驗後含包裝共重101.751公
    斤），係違禁物，應依刑法第38條第1項第1款之規定諭知沒
    收（本案被告所犯罪名係運輸第三級毒品罪，參照最高法院
    刑事判決96年度台上字第6867號判決意旨，扣案之第三級毒
    品應適用刑法規定宣告沒收）。另扣案塑膠桶3個，並無與
    本案第三級毒品愷他命無難以析離而無法個別宣告沒收之情
    事，且均具有掩飾並防止本件第三級毒品愷他命裸露、逸出
    及潮濕之功用，並便於運輸，為供被告與其他共犯所有供
    本件運輸第三級毒品罪所用之物，應依毒品危害防制條例第
    19 條第1項前段規定，宣告沒收。另在被告乙○○身上查得
    之門號0000000000號、0000000000號行動電話各1支、在被
    告甲○○身上查得之門號0000000000號、0000000000000000
    號行動電話各1支（均含SIM卡），亦係共犯「陳董」所有供
    被告二人犯本罪所用之物，併依毒品危害防制條例第19條第
    1項前段宣告沒收。
據上論結，依刑事訴訟法第369條第1項前段、第364條、第299條
第1項前段，懲治走私條例第12條、第2條第1項，毒品危害防制
條例第4條第3項、第17條第1項、第2項、第19條第1項前段，修
正前毒品危害防制條例第4條第3項，刑法第2條第1項、第11 條
、第28條、第55條、第38條第1項第1款，判決如主文。
本案經檢察官陳明光到庭執行職務。
中     華     民     國    99  年    1    月    7    日
                  刑事第四庭審判長法  官  陳筱珮
                                  法  官  邱滋杉
                                  法  官  孫惠琳
以上正本證明與原本無異。
如不服本判決，應於收受送達後十日內向本院提出上訴書狀，其
未敘述上訴之理由者並得於提起上訴後十日內向本院補提理由書
（均須按他造當事人之人數附繕本）。「切勿逕送上級法院」。
                                  書記官  劉有志
中    華    民    國    99    年    1     月    7     日


司法院資訊處製作；財團法人民間司法改革基金會備份。
